臺灣臺中地方法院刑事判決　　　　　　　96年度訴字第3858號
公　訴　人　臺灣臺中地方法院檢察署檢察官
被　　　告　甲○○
上列被告因搶奪等案件，經公訴人提起公訴（九十六年度偵字第
二一四四五號），被告於準備程序中就被訴事實為有罪之陳述，
經告以簡式審判之旨，並聽取意見後，合議庭裁定由受命法官獨
任進行簡式審判程序，本院判決如下：
    主 　 文
甲○○竊盜，處有期徒刑肆月；又意圖為自己不法之所有，而搶
奪他人之動產，處有期徒刑捌月；又意圖為自己不法之所有，而
搶奪他人之動產，處有期徒刑捌月；又竊盜，處有期徒刑肆月。
應執行有期徒刑壹年陸月。
    犯罪事實
一、甲○○意圖為自己不法之所有，於下列時、地，分別為竊盜
    、搶奪等犯行：
（一）甲○○於民國九十六年九月二日下午四時二十分許，行經
      臺中縣潭子鄉○○路一二七號門前時，見戊○○所有之車
      牌號碼ＸＺ３─０３０號重型機車停放在該處，且機車之
      鑰匙未取下，竟意圖為自己不法之所有，先竊取戊○○所
      有之該機車鑰匙，並於同年月三日凌晨零時二十八分許，
      持該竊得之鑰匙至上址，再竊取前揭機車得手，供己代步
      使用。
（二）甲○○騎乘前揭竊得之車牌號碼ＸＺ３─０３０號重型機
      車，在外尋找作案目標，於九十六年九月三日晚間八時十
      分許，行經臺中縣潭子鄉○○路○段一百二十巷與同鄉○○路口時，見己○○獨自行走，認有機可乘，即意圖為自
      己不法之所有，尾隨在後並趁己○○不備，徒手搶奪己○○所有之白色手提包一只，內有貝蒂牌咖啡色小皮包一只
      、現金約新臺幣（下同）一千餘元、汽車、機車駕照各一
      張、機車行照一張、健保卡一枚、信用卡八枚、提款卡三
      枚及黑色三星牌行動電話一具等物。得手後，甲○○除將
      現金留下花用外，將前揭搶得之行動電話一具，丟棄在臺
      中縣潭子鄉○○路某處，其餘物品則丟棄在臺中縣潭子鄉
      勝利公園壘球場旁草叢中。
（三）甲○○復騎乘前揭竊得之車牌號碼ＸＺ３─０３０號重型
      機車，在外尋找作案目標，於九十六年九月五日下午三時
      五十分許，行經臺中縣潭子鄉○○○路與潭興路三段路口
      時，見丁○○手拿手提包獨自行走，即騎該機車尾隨在後
      ，見有機可乘，即意圖為自己不法之所有，趁丁○○不備
      ，徒手搶奪丁○○所有之手提包一只，內有三個小皮包、
      現金約一千元、身分證二張、駕照二張、行照二張、健保
      卡一枚、戶口名簿一張、鑰匙二串、信用卡一枚、提款卡
       四枚、遙控器一只、ＬＧ牌行動電話一具等物。得手後
      ，甲○○除將現金留下花用外，將前揭搶得之其餘物品，
      丟棄在臺中縣潭子鄉之新田登山步道附近涼亭及山坡等處
      。
（四）甲○○於九十六年九月六日下午三時許，騎乘前揭其所竊
      之戊○○所有車牌號碼ＸＺ３─０３０號重型機車，行經
      臺中縣潭子鄉○○路○段龍興巷二三之六號前時，見乙○○所有之車牌號碼ＹＧＡ─６３１號重型機車停放在該處
      ，且機車之鑰匙未取下，竟因前揭所竊得之機車汽油將用
      盡，另基於為自己不法所有之意圖，以乙○○未取下之鑰
      匙，啟動引擎，竊取乙○○所持有之該部重型機車，並將
      先前所竊取之車牌號碼ＸＺ３─０３０號重型機車棄置在
      該處。
    嗣於九十六年九月六日下午五時三十分許，甲○○騎乘車牌
    號碼ＹＧＡ─６３１號重型機車，行經臺中縣潭子鄉○○路
    ○段一二四巷前時，為乙○○發現而將之攔下，並報警將之
    逮捕，員警並當場扣得乙○○所有之車牌號碼ＹＧＡ─６３
    １號重型機車一部及鑰匙一支等物。甲○○隨即帶同員警至
    臺中縣潭子鄉○○路○段龍興巷二三之六號前，起出其所竊
    得之戊○○所有之車牌號碼ＸＺ３─０３０號重型機車一部
    及鑰匙一支等物。並先後帶同員警至臺中縣潭子鄉勝利公園
    壘球場旁草叢中，起出搶奪自己○○之貝蒂牌咖啡色小皮包
    一只、汽車、機車駕照各一張、機車行照一枚、健保卡一枚
    、信用卡八枚、提款卡三枚等物及搶奪自丁○○而丟棄在臺
    中縣潭子鄉之新田登山步道附近涼亭及山坡等處之手提包一
    只、三個小皮包、身分證二張、駕照二張、行照二張、健保
    卡一枚、戶口名簿一張、鑰匙二串、信用卡一枚、提款卡四
    枚等物。
二、案經臺中縣警察局豐原分局報請臺灣臺中地方法院檢察署檢
    察官偵查起訴。
    理　　由
一、訊據被告甲○○對其有於上揭時、地二件竊盜及二件搶奪之
    犯行，均對警詢時、偵查中及本院審理中坦承不諱，核與證
    人戊○○、乙○○、己○○、丁○○等人於警詢所指述、偵
    查中所證述之情節大致相符，此外，復有臺中縣警察局車輛
    尋獲電腦輸入單二紙、贓物認領保管單四紙、現場圖四紙、
    現場照片十四張、監視器翻拍照片二張等在卷可參，足認被
    告之自白與事實相符，本案事證明確，其上揭搶奪、竊盜之
    犯行，洵堪認定。
二、核被告就犯罪事實一（一）、（四）所為，係犯刑法第三百
    二十條第一項之竊盜罪，就犯罪事實一（二）、（三）所為
    ，係犯刑法第三百二十五條第一項之搶奪罪。被告先竊取證
    人戊○○所有車牌號碼ＸＺ３─０３０號重型機車鑰匙，再
    竊取該重型機車之動作，係於密切接近之時地實施，各行為
    之獨立性極為薄弱，在刑法評價上，以視為數個舉動之接續
    施行，合為包括之一行為予以評價，較為合理，是其屬於接
    續犯，為包括上一罪。被告所犯之二件竊盜、二件搶奪，因
    犯意各別，應予分論併罰。爰審酌被告年輕力壯，不思從事
    正當行業，以獲取生活費用，而以竊盜、搶奪之手段，謀取
    金錢，已造成被害人財產上之損害，且產生心裡恐懼，其中
    騎乘機車搶奪部分，極易造成被害人倒地拖行而使身體遭受
    傷害，對社會治安多有危害，惟其自始均坦承犯行，犯後態
    度尚佳，係因經濟困窘始為本案犯行，本院認檢察官請求就
    竊盜部分各量處有期徒刑四月，就搶奪部分各量處有期徒刑
    八月，應屬適當等一切情狀，分別量處如主文所示之刑，並
    合併定其應執行刑。另檢察官請求對被告諭知刑前強制工作
    ，然被告並無前科，有臺灣高等法院被告前案紀錄表一份存
    卷可憑，是其素行尚佳，不足以認定其有犯罪習慣，本案犯
    行為竊盜二件、搶奪二件，其件數非屬眾多，難認恃犯罪為
    生，且其犯後亦坦承犯行，尚有悔意，被告係因生活收入短
    缺而觸及法網，是本院認被告尚無諭知刑前強制工作之必要
    ，附此敘明。又扣案之條紋上衣一件，非為供犯罪所用之物
    ，且被告辯稱非為其所有之物，自不得依法宣告沒收之，並
    予說明。
據上論斷，應依刑事訴訟法第二百七十三條之一第一項、第二百
九十九條第一項前段，刑法第三百二十條第一項、第三百二十五
條第一項、第五十一條第五款，刑法施行法第一條之一第一項、
第二項前段，判決如主文。
本案經檢察官丙○○到庭執行職務
中　　華　　民　　國　　96　　年　　12　　月　　18　　日
                  刑事第十五庭  法　官　楊真明
以上正本證明與原本無異。
如不服本判決，應於收受送達後十日內向本院提出上訴書狀（應
敘述具體理由並附繕本），上訴於臺灣高等法院臺中分院。
上訴書狀如未敘述理由，應於上訴期間屆滿後二十日內補提理由
書於本院。
                                書記官　呂苗澂
中　　華　　民　　國　　96　　年　　12　　月　　18　　日
附錄本判決論罪科刑法條
中華民國刑法第三百二十條第一項：
　意圖為自己或第三人不法之所有，而竊取他人之動產者，為竊
  盜罪，處五年以下有期徒刑、拘役或五百元以下罰金。
中華民國刑法第三百二十五條第一項：
　意圖為自己或第三人不法之所有，而搶奪他人之動產者，處六
  月以上五年以下有期徒刑。
